臺灣高等法院刑事判決　　　　　　　　 94年度上易字第860號
上　訴　人
即　被　告　甲○○
上列上訴人因傷害等案件，不服臺灣新竹地方法院93年度易字第
573號，中華民國94年3月23日第一審判決（起訴案號：臺灣新竹
地方法院檢察署93年度偵字第4121號），提起上訴，本院判決如
下：
    主  文
上訴駁回。
    事  實
一、甲○○前因違反麻醉藥品管理條例之販賣及施用毒品罪，經
    本院以83年度上訴字第3052號刑事判決判處有期徒刑5年2月
    及6月，並定其應執行刑為有期徒刑5年 6月，其不服上訴最
    高法院，經最高法院以84年度臺上字第5871號上訴駁回確定
    ，而於民國（下同）85年6月14日入監服刑，於88年1月30日
    縮短刑期假釋出監，交付保護管束，經於90年 7月10日期滿
    ，未經撤銷假釋，其未執行之刑以已執行論而執行完畢。
二、緣甲○○因與葉自建發生訴訟糾紛，遂心生不滿，於93年 8
    月2日凌晨5時30分許，偕同其友人高啟嘉、徐金龍一同前往
    葉自建新竹縣湖口鄉○○○路32號 1樓住處理論，甲○○並
    持木棒砸毀葉自建住處之鋁門窗 2面及停放於葉自建住處前
    ，葉自建所有之車牌號碼2H─0070號及W3─6878號 2部自小
    客車之車窗（毀損部分未據告訴），適新竹縣警察局竹北分
    局新工派出所警員乙○○與廖建信共同執行巡邏勤務，於接
    獲所屬派出所以無線電通報前往處理，甲○○明知乙○○為
    警察人員，於依法執行職務中，竟於乙○○欲制止其續為砸
    毀上揭車輛之行為時，基於妨害公務及傷害人身體之犯意，
    以拳頭毆擊乙○○之頭部、左臉之方式對於依法執行職務之
    員警乙○○施以暴力，致乙○○受有頭部外傷併頭皮血腫之
    傷害，並撿拾地上磚塊欲揮擊乙○○，乙○○為遏止甲○○
    之攻擊行為，先對地鳴槍 2響警告，惟甲○○並未停止仍持
    續上前持磚塊欲攻擊，乙○○遂對甲○○之小腿開 1槍，甲
    ○○小腿中彈後跌倒在地，仍持磚塊作勢攻擊，乙○○乃再
    對甲○○小腿開槍，甲○○猶未停止攻擊，乙○○遂再對空
    鳴槍 1響警告後，甲○○始停止攻擊行為，而由警員乙○○
    等將之送往新竹縣竹北市東元醫院就醫。
三、案經乙○○訴由新竹縣警察局竹北分局報請臺灣新竹地方法
    院檢察署檢察官偵查起訴。
    理  由
一、上訴人即被告甲○○經合法傳喚無正當理由不到庭，爰不待
    其陳述逕行判決，合先敘明。
二、訊據上訴人即被告甲○○於原審法院審理時供承因與葉自建
    發生訴訟糾紛，而於上揭時地前往葉自發住處理論，並持木
    棒砸毀葉自建住處之鋁門窗及葉自建所有自小客車車窗，嗣
    被害人即警員乙○○獲報前來處理時，以拳頭毆打被害人乙
    ○○，因而使被害人乙○○受有上述頭部外傷等事實，核與
    被害人乙○○及證人李定清、葉自建指、證述情節相符，並
    有東元綜合醫院出具之乙○○診斷證明書 1紙及現場、乙○
    ○受傷照片在卷可稽（見偵查卷第17頁、第20頁至第23頁）
    ；至公訴意旨雖認被害人乙○○所受之頭部外傷併頭皮血腫
    之傷害係被告以路邊拾獲之磚塊攻擊所造成云云，惟被告於
    原審法院審理時否認有以磚塊毆擊被害人乙○○之事實，而
    被害人乙○○於原審法院審理時及本院審理時到庭亦供稱：
    伊所受傷勢是被告用拳頭打的，被告雖有拿磚塊要攻擊伊，
    但是都沒有打到，也因為被告有揮擊、攻擊伊，伊才開槍的
    等語在卷（見原審卷第42頁及本院卷94年 6月10日審判程序
    筆錄），另證人李定清、葉自建於原審法院審理時亦證述被
    告是徒手打警員等語（見原審卷第38頁、第41頁），是公訴
    人就此容有誤會，被告所辯並無拿磚塊毆擊被害人乙○○等
    語，固堪採信，惟並不因之影響被告有上揭妨害公務及傷害
    犯行。依上所述，事證明確，被告犯行洵堪認定。
三、核被告甲○○所為，係犯刑法第277條第1項之傷害罪及第13
    5條第1項之妨害公務罪；其所犯上開2罪，係以1行為觸犯 2
    罪名，為想像競合犯，應從一重之傷害罪處斷。而查被告有
    上揭事實欄所載之前科判決及執行情形，業據被告供明在卷
    ，並有臺灣新竹地方法院檢察署刑案資料查註紀錄表及本院
    被告前案紀錄表各乙份在卷可按，其於受有期徒刑執行完畢
    後 5年內再犯本件有期徒刑以上之罪，為累犯，應依刑法第
    47條之規定，加重其刑。原審以被告上述犯行，事證明確，
    援引刑法第135條第1項、第277條第1項、第55條、第47條、
    第41條第 1項及罰金罰鍰提高標準條例第1條前段、第2條規
    定，並審酌被告之素行不良，犯罪之動機、目的、手段，明
    知警員執行公務，猶恣意對警員施用暴力，公然挑戰國家之
    公權力及犯罪後態度等一切情狀，量處有期徒刑 6月，並諭
    知易科罰金之折算標準，復以扣案之磚塊 1個，雖係供本件
    犯罪所用之物，然非屬被告所有，而不為沒收之諭知，併予
    理由中說明，經核認事用法並無違誤，被告雖具狀提起上訴
    ，然並無何上訴理由，復未到庭為何陳述，其空言指摘原審
    判決不當，尚難認有理由，應予駁回。
據上論斷，應依刑事訴訟法第368條、第371條，判決如主文。
本案經檢察官鄭富銘到庭執行職務。
中　　華　　民　　國　　94　　年　　7 　　月　　15　　日
　　　　　　　　　臺灣高等法院刑事第八庭
                                審判長法　官　吳　敦
　　　　　　　　　　　　　　　　　    法　官  沈宜生
　　　　　　　 　 　　　　　　　　　　法　官  張傳栗
以上正本證明與原本無異。
不得上訴。
　　　　　　　　　　　　　　　　　　　書記官　秦慧榮
中　　華　　民　　國　　94　　年　　7 　　月　　19　　日
附錄：本案論罪科刑法條全文
刑法第135條第1項
對於公務員依法執行職務時，施強暴脅迫者，處3年以下有期徒
刑、拘役或300元以下罰金。
刑法第277條第1項
傷害人之身體或健康者，處3年以下有期徒刑、拘役或1000元以
下罰金。
